【裁判字號】    92,訴,21
【裁判日期】    920318
【裁判案由】    違反槍砲彈藥刀械管制條例
【裁判全文】
臺灣雲林地方法院刑事判決                            九十二年度訴字第二一號
    公  訴  人  臺灣雲林地方法院檢察署檢察官
    被      告  甲○○  男二十.
右列被告因違反槍砲彈藥刀械管制條例案件，經檢察官提起公訴（九十一年度偵字第
七八八號），本院判決如左：
    主  文
甲○○未經許可，持有可發射子彈具有殺傷力之改造玩具手槍，處有期徒刑壹年貳月
，併科罰金新臺幣捌萬元，罰金如易服勞役，以新臺幣玖佰元即銀元參佰元折算壹日
。
扣案之仿ＢＥＲＥＴＴＡ廠改造手槍壹枝（含彈匣壹個，槍枝管制編號000000
0000號）、口徑９ｍｍ制式子彈肆顆、口徑０．３８吋制式子彈陸顆及口徑６ｍ
ｍ土造子彈壹顆均沒收。
    事  實
一、甲○○前於民國（下同）八十五年年底某日，在嘉義市「金財神」玩具手槍模型
    店，以新臺幣二萬元之價格購買可發射子彈具有殺傷力之玩具手槍及子彈等物，
    其於八十五年十一月十一日下午三時三十分許，為警搜索時主動繳交具有殺傷力
    之仿轉輪手槍製造之改造手槍一把及尖形子彈六顆，惟另有可發射子彈具有殺傷
    力之仿ＢＥＲＥＴＴＡ廠改造手槍一枝，及口徑９ｍｍ制式子彈四顆、口徑０．
    ３８吋制式子彈六顆、口徑６ｍｍ土造子彈一顆拒未繳交，則甲○○自八十五年
    十一月十二日起，即未經主管機關之許可，非法持有之，並將之與法院發還之砂
    輪機、電鑽、銼刀、砂紙、底火等工具藏置於雲林縣元長鄉○○村○○路三十之
    八號甲○○之住處內。嗣於九十一年二月二十二日上午十一時十五分許，為警持
    本院所核發之搜索票，在上開甲○○住處依法實施搜索時當場查獲，並自甲○○
    臥室衣櫃內扣得該具殺傷力之改造手槍一枝及子彈十一顆。
二、案經雲林縣警察局虎尾分局報請臺灣雲林地方法院檢察署檢察官偵查起訴。
    理  由
一、訊之被告對於自八十五年十一月十二日起未將可發射子彈具有殺傷力之仿ＢＥＲ
    ＥＴＴＡ廠改造手槍一枝，及口徑９ｍｍ制式子彈四顆、口徑０．３８吋制式子
    彈六顆、口徑６ｍｍ土造子彈一顆等物向警察繳出，並自該日起開始持有至九十
    一年二月二十二日上午十一時十五分許為警查獲等事實，於審理中均坦白承認，
    並有雲林縣警察局虎尾分局搜索扣押筆錄、扣押物品目錄表各一紙及現場照片四
    張在卷可參，復有改造之玩具手槍一支（含彈匣一個）及子彈十一顆扣案可資佐
    證。而上開扣案物經送內政部警政署刑事警察局鑑定結果，認手槍一枝（含彈匣
    一個，槍枝管制編號0000000000號）係仿ＢＥＲＥＴＴＡ廠半自動手
    槍製造之金屬玩具手槍更換土造金屬槍管而成之改造手槍，機械性能正常，認具
    殺傷力；口徑９ｍｍ制式子彈四顆、口徑０．３８吋制式子彈六顆、口徑６ｍｍ
    土造子彈一顆，認均具殺傷力，有內政部警政署刑事警察局九十一年三月十一日
    刑鑑字第○九一○○四一七七三號鑑驗通知書一紙附卷可查，足見上開改造玩具
    手槍一枝又子彈十一顆確實具有殺傷力。雖然被告於審理中另辯稱，扣案的槍彈
    都是他在前案免刑前就持有的，但是自己都忘了有這些槍彈，所以當時沒有繳出
    云云。惟查，本案查扣上開槍彈時，亦同時自被告藏置上開槍彈之房間內查獲砂
    輪機、電鑽、銼刀、磨砂鑽頭等物，已經被告於警訊中陳述明確，並有扣押物品
    目錄表在卷可稽，而被告於偵查中亦供稱，該砂輪機、電鑽、銼刀、鑽頭等物都
    是八十五年間經法院判決免刑後發回的等語，則依被告於警訊及偵查中之供述，
    被告既知將八十五年間由法院發回之工具與本案槍彈藏置於一處，顯然被告自八
    十五年十一月十一日繳交部分槍彈後，已明知另有本案槍彈尚未繳交。再證人即
    參與本次搜索之警察吳承憲於審理中亦證稱，剛開始以目視方式並沒有查到任何
    東西，但是在被告房間衣櫃下面抽屜夾縫（抽屜拿出來後黏在抽屜上面的木板）
    發現扣案槍彈，該槍枝是以膠帶黏在木板上面的等語，而被告於審理中亦供稱，
    本案槍枝是用膠帶黏上去的等語，則本院當庭勘驗扣案槍枝，其重量頗為沈重，
    並非一般輕物，實難想像有何種膠帶能有如此強大的黏力能支撐本案槍枝之重物
    長達六年之久，是由扣案槍枝係由膠帶黏貼等情觀察，被告辯稱自八十五年間持
    有本案槍彈後就忘了有這些槍彈云云，顯與常情不合。更何況藏置本案槍彈之衣
    櫃就位於被告平日使用之臥室內，而該衣櫃所置放者就是其家人之衣物並非閒置
    不用之物，業經被告於審理中陳述明確，是被告辯稱已經忘記有將槍彈藏置於衣
    櫃內云云，亦與其使用該衣櫃之情形不符。綜上所述，被告上開所辯，顯係事後
    卸責之詞，不足採信，本案事證明確，被告之犯行洵堪認定，應依法論科。
二、核被告所為，係犯槍砲彈藥刀槍管制條例第十一條第四項未經許可，持有可發射
    子彈具有殺傷力之改造手槍罪及同條例第十二條第四項未經許可，持有具有殺傷
    力之子彈罪。又被告以一持有槍、彈行為同時觸犯上開二罪名，為想像競合犯，
    應從一重同條例第十一條第四項之未經許可，持有可發射子彈具有殺傷力之改造
    手槍罪。另被告自八十五年十一月十一日繳交部分槍彈而未繳交本案之槍彈等情
    ，業經被告於審理中陳述明白，則自翌日即八十五年十一月十二日起已另起犯意
    持有本案槍彈甚明，並經檢察官當庭聲請更正此部分之事實，自應予以更正，附
    此敘明。爰審酌被告雖辯稱忘記持有本案槍彈，但坦承自八十五年以來一直持有
    之事實，犯後態度尚稱良好，並其犯罪之動機、目的、手段，及未持本案槍彈犯
    案等一切情狀，量處如主文所示之刑，併就所處罰金部分諭知易服勞役之折算標
    準。又保安處分適用裁判時之法律，刑法第二條第二項規定甚明，經查槍砲彈藥
    刀械管制條例部分條文已於民國九十年十一月十四日修正公布（同月十六日生效
    ），其中第十九條關於強制工作之規定，業經刪除，本案自無適用前開條例修正
    前第十九條第一項宣告強制工作之保安處分之餘地。
三、扣案之仿ＢＥＲＥＴＴＡ廠改造手槍一枝（含彈匣一個，槍枝管制編號0000
    000000號）、口徑９ｍｍ制式子彈四顆、口徑０．３８吋制式子彈六顆及
    口徑６ｍｍ土造子彈一顆均具殺傷力，已如前述，均為違禁物，爰依刑法第三十
    八條第一項第一款規定均沒收之。
據上論斷，應依刑事訴訟法第二百九十九條第一項前段，槍砲彈藥刀械管制條例第十
一條第四項、第十二條第四項，刑法第十一條前段、第五十五條、第四十二條第二項
、第三十八條第一項第一款，罰金罰鍰提高標準條例第二條，現行法規所定貨幣單位
折算新臺幣條例第二條，判決如主文。
本案經檢察官乙○○到庭執行職務
中      華      民      國      九十二      年      三    月    十八    日
                                        臺灣雲林地方法院刑事第二庭
                                            法  官  劉為丕
右正本證明與原本無異。
如不服本判決，應於判決送達後十日內向本院提出上訴狀( 應附繕本 )。
                                            書記官  王淑美
中      華      民      國      九十二      年      三    月    十八    日
槍砲彈藥刀械管制條例第十一條
未經許可，製造、販賣或運輸第四條第一項第一款所稱其他可發射金屬或子彈具有殺
傷力之各式槍砲者，處五年以上有期徒刑，併科新臺幣一千萬元以下罰金。
未經許可，轉讓、出租或出借前項所列槍砲者，處三年以上十年以下有期徒刑，併科
新臺幣七百萬元以下罰金。
意圖供自己或他人犯罪之用，而犯前二項之罪者，處無期徒刑或七年以上有期徒刑，
併科新臺幣一千萬元以下罰金。
未經許可，持有、寄藏或意圖販賣而陳列第一項所列槍砲者，處一年以上七年以下有
期徒刑，併科新臺幣七百萬元以下罰金。
第一項至第三項之未遂犯罰之。
槍砲彈藥刀械管制條例第十二條
未經許可，製造、販賣或運輸子彈者，處一年以上七年以下有期徒刑，併科新台幣五
百萬元以下罰金。
未經許可，轉讓、出租或出借子彈者，處六月以上五年以下有期徒刑，併科新台幣三
百萬元以下罰金。
意圖供自己或他人犯罪之用，而犯前二項之罪者，處三年以上十年以下有期徒刑，併
科新台幣七百萬元以下罰金。
未經許可，持有、寄藏或意圖販賣而陳列子彈者，處五年以下有期徒刑，併科新台幣
三百萬元以下罰金。
第一項至第三項之未遂犯罰之。


司法院資訊處製作；財團法人民間司法改革基金會備份。
